ACORDAO-COMPLETO-2531970

ACÓRDÃO 2044/2022 ATA 10/2022 - PRIMEIRA CÂMARA

VISTOS, relatados e discutidos estes autos de tomada de contas especial instaurada pelo Fundo Nacional de Saúde (FNS) em desfavor do município de Sapucaia do Sul/RS, em razão de não comprovação da boa e regular aplicação de recursos do Sistema Único de Saúde (SUS) repassados nos exercícios de 2007 e 2008;
ACORDAM os ministros do Tribunal de Contas da União, reunidos em sessão da 1ª Câmara, diante das razões expostas pelo relator, em: 
9.1. julgar irregulares as contas do Município de Sapucaia do Sul/RS, com fundamento nos arts. 1º, inciso I, 16, inciso III, alínea "b" e "c", e 23, inciso III, da Lei 8.443/1992 c/c com os arts. 1º, inciso I, 209, incisos II e III, 210 e 214, inciso III, do RI/TCU;
9.2. condenar o ente federativo acima mencionado ao pagamento das quantias a seguir especificadas, com a fixação do prazo de 15 (quinze) dias, a contar da notificação, para comprovar, perante o Tribunal (art. 214, inciso III, alínea "a", do Regimento Interno) , o recolhimento da dívida aos cofres do Fundo Municipal de Saúde de Sapucaia do Sul/RS, atualizada monetariamente e acrescida dos juros de mora, calculados a partir das datas discriminadas, até a data do recolhimento, na forma prevista na legislação em vigor, com o abatimento de valores acaso já satisfeitos, nos termos da legislação vigente:
	DATA DA OCORRÊNCIA  ORIGINAL
	R$

	10/01/2007
	1.025,17

	30/01/2007
	6.681,08

	26/02/2007
	5.457,00

	27/03/2007
	11.501,82

	26/04/2007
	20.816,20

	28/05/2007
	21.157,27

	29/05/2007
	9.292,65

	20/06/2007
	30.000,00

	20/06/2007
	20.000,00

	20/06/2007
	158.378,98

	27/06/2007
	7.442,34

	27/06/2007
	2.124,85

	27/06/2007
	1.281,60

	25/07/2007
	23.390,74

	25/07/2007
	126.854,66

	27/07/2007
	20.520,00

	30/07/2007
	6.839,64

	17/08/2007
	118.572,99

	17/08/2007
	21.827,04

	30/08/2007
	6.349,53

	13/09/2007
	2.541,24

	13/09/2007
	2.156,00

	13/09/2007
	747,60

	26/09/2007
	6.433,72

	26/09/2007
	100.000,00

	26/09/2007
	100.000,00

	27/09/2007
	128.589,43

	27/09/2007
	23.394,19

	04/10/2007
	4.333,85

	05/10/2007
	128,00

	16/10/2007
	578,75

	18/10/2007
	12.155,43

	23/10/2007
	2.000,00

	23/10/2007
	600,00

	23/10/2007
	25.861,08

	23/10/2007
	134.683,28

	30/10/2007
	7.045,27

	07/11/2007
	40.000,00

	07/11/2007
	37.000,00

	27/11/2007
	127.193,23

	27/11/2007
	23.747,23

	28/11/2007
	4.275,29

	03/12/2007
	1.281,60

	13/12/2007
	2.375,77

	14/12/2007
	6.900,00

	14/12/2007
	37.953,60

	20/12/2007
	115.765,26

	21/12/2007
	20.877,77

	27/12/2007
	6.889,48

	27/12/2007
	8.103,62

	14/01/2008
	19.036,60

	17/01/2008
	19.901,95

	18/01/2008
	640,80

	18/01/2008
	2.613,19

	29/01/2008
	7.575,39

	29/01/2008
	31.733,04

	29/01/2008
	91.828,12

	31/01/2008
	1.480,00

	20/02/2008
	98.939,27

	20/02/2008
	6.873,38

	27/02/2008
	15.000,00

	27/02/2008
	80.814,46

	06/03/2008
	11.550,17

	06/03/2008
	31.913,49

	14/03/2008
	4.874,73

	25/03/2008
	21.357,68

	26/03/2008
	113.988,35

	27/03/2008
	11.501,82

	27/03/2008
	16.042,50

	27/03/2008
	6.820,72

	27/03/2008
	1.027,26

	28/03/2008
	5.470,74

	25/04/2008
	165.051,97

	28/04/2008
	11.182,82

	28/04/2008
	40.000,00

	28/04/2008
	7.695,30

	28/04/2008
	15.000,00

	06/05/2008
	5.668,25

	06/05/2008
	4.202,62

	26/05/2008
	169.945,00

	29/05/2008
	13.416,30

	29/05/2008
	15.000,00

	29/05/2008
	30.000,00

	29/05/2008
	7.692,30

	04/06/2008
	20.000,00

	19/06/2008
	178.229,11

	27/06/2008
	16.200,00

	27/06/2008
	14.006,77

	27/06/2008
	10.000,00

	27/06/2008
	8.404,63

	03/07/2008
	8,00

	22/07/2008
	174.384,75

	25/07/2008
	37.953,60

	25/07/2008
	44.434,09

	29/07/2008
	8,00

	29/07/2008
	12.236,00

	29/07/2008
	25.000,00

	29/07/2008
	7.239,00

	22/08/2008
	14.963,05

	22/08/2008
	154.036,95

	27/08/2008
	712,00

	28/08/2008
	16.000,00

	28/08/2008
	13.418,07

	28/08/2008
	27.000,00

	28/08/2008
	8.640,32

	05/09/2008
	250,00

	22/09/2008
	170.895,81

	25/09/2008
	2.848,20

	29/09/2008
	31.200,00

	29/09/2008
	7.238,71

	06/10/2008
	7.000,00

	16/10/2008
	1.077,46

	20/10/2008
	270.000,00

	30/10/2008
	13.168,03

	30/10/2008
	33.250,00

	30/10/2008
	74.757,05

	30/10/2008
	100.170,00

	30/10/2008
	8.453,23

	11/11/2008
	8.240,00

	26/11/2008
	185.376,69

	27/11/2008
	11.574,74

	27/11/2008
	34.200,00

	27/11/2008
	8.979,23

	12/12/2008
	2.165,00

	12/12/2008
	3.424,99

	22/12/2008
	113.754,41

	22/12/2008
	1.613,98

	23/12/2008
	1.440,00

	29/12/2008
	12.480,00

	29/12/2008
	4.434,36

	29/12/2008
	6.881,71

	30/08/2007
	17,85

	24/09/2007
	110,00

	26/09/2007
	110,00

	27/09/2007
	28,31

	12/11/2007
	12,73

	29/01/2008
	8,00

	29/01/2008
	8,00

	06/02/2008
	8,00

	19/02/2008
	8,00

	25/02/2008
	8,00

	27/02/2008
	8,00

	27/02/2008
	8,00

	28/02/2008
	24,00

	03/03/2008
	9,64

	03/03/2008
	24,00

	07/03/2008
	8,00

	12/03/2008
	8,00

	12/03/2008
	8,00

	20/03/2008
	8,00

	24/03/2008
	8,00

	27/03/2008
	8,00

	27/03/2008
	8,00

	31/03/2008
	8,00

	01/04/2008
	8,00

	06/04/2008
	8,00

	10/04/2008
	8,00

	11/04/2008
	8,00

	16/04/2008
	8,00

	16/04/2008
	8,00

	16/04/2008
	8,00

	18/04/2008
	8,00

	23/04/2008
	8,00

	24/04/2008
	8,00

	24/04/2008
	8,00

	25/04/2008
	8,00

	28/04/2008
	8,00

	28/04/2008
	8,00

	28/04/2008
	8,00

	28/04/2008
	8,00

	30/04/2008
	8,00

	30/04/2008
	8,00

	30/04/2008
	18,15

	30/04/2008
	8,00

	06/05/2008
	8,00

	06/05/2008
	8,00

	14/05/2008
	8,00

	14/05/2008
	8,00

	20/05/2008
	8,00

	26/05/2008
	8,00

	28/05/2008
	8,00

	29/05/2008
	8,00

	29/05/2008
	8,00

	29/05/2008
	8,00

	29/05/2008
	8,00

	04/06/2008
	8,00

	04/06/2008
	8,00

	04/06/2008
	8,00

	12/06/2008
	8,00

	17/06/2008
	8,00

	18/06/2008
	8,00

	19/06/2008
	8,00

	27/06/2008
	8,00

	27/06/2008
	8,00

	27/06/2008
	8,00

	27/06/2008
	8,00

	27/06/2008
	8,00

	03/07/2008
	8,00

	05/07/2008
	8,00

	08/07/2008
	8,00

	22/07/2008
	8,00

	23/07/2008
	8,00

	23/07/2008
	8,00

	24/07/2008
	16,00

	24/07/2008
	8,00

	28/07/2008
	16,00

	29/07/2008
	8,00

	29/07/2008
	8,00

	11/08/2008
	8,00

	12/08/2008
	8,00

	12/08/2008
	8,00

	22/08/2008
	5,86

	22/08/2008
	8,00

	25/08/2008
	8,00

	25/08/2008
	8,00

	27/08/2008
	8,00

	28/08/2008
	8,00

	28/08/2008
	8,00

	28/08/2008
	8,00

	28/08/2008
	8,00

	01/09/2008
	8,00

	01/09/2008
	16,00

	15/09/2008
	8,00

	22/09/2008
	8,00

	23/09/2008
	16,00

	23/09/2008
	8,00

	23/09/2008
	16,00

	29/09/2008
	8,00

	29/09/2008
	8,00

	20/10/2008
	8,00

	22/10/2008
	8,00

	22/10/2008
	8,00

	29/10/2008
	8,00

	30/10/2008
	8,00

	30/10/2008
	8,00

	30/10/2008
	8,00

	30/10/2008
	8,00

	11/11/2008
	8,00

	13/11/2008
	8,00

	19/11/2008
	16,00

	24/11/2008
	8,00

	25/11/2008
	8,00

	26/11/2008
	8,00

	27/11/2008
	8,00

	27/11/2008
	8,00

	27/11/2008
	8,00

	12/12/2008
	8,00

	12/12/2008
	8,00

	15/12/2008
	8,00

	16/12/2008
	8,00

	16/12/2008
	8,00

	22/12/2008
	16,00

	23/12/2008
	8,00

	29/12/2008
	8,00

	29/12/2008
	8,00

	29/12/2008
	8,00

	24/07/2007
	8,08

	30/08/2007
	13,73

	19/02/2008
	128,15

	30/04/2008
	18,15

	12/08/2008
	32,67

	12/08/2008
	18,15

	08/09/2008
	18,15

	20/10/2008
	18,15

	20/10/2008
	32,67

	11/11/2008
	18,15

	12/11/2008
	32,67

	18/12/2008
	46,04

	30/12/2008
	20,21

	18/10/2007
	1.076,00

	18/10/2007
	18.295,30

	18/10/2007
	3.941,70

	18/10/2007
	3.257,30

	12/12/2007
	6.500,00

	12/12/2007
	4.800,00

	13/12/2007
	6.999,68

	23/12/2008
	6.895,00

	05/09/2008
	250,00

	01/08/2007
	2.904,60

	01/08/2007
	666,00

	23/08/2007
	2.940,96

	05/10/2007
	7.276,50

	31/07/2008
	990,00

9.3. autorizar a cobrança judicial da dívida, caso não atendida a notificação, na forma do art. 28, inciso II, da Lei 8.443/1992;
9.4. autorizar, desde logo, caso solicitado e o processo não tenha sido remetido para cobrança judicial, o pagamento da dívida em até 36 (trinta e seis) parcelas mensais e consecutivas, nos termos do art. 26 da Lei 8.443/1992, c/c o art. 217 do Regimento Interno/TCU, fixando-se o vencimento da primeira parcela em 15 (quinze) dias, a contar do recebimento da notificação, e o das demais a cada mês, devendo incidir sobre cada valor mensal os correspondentes acréscimos legais, na forma prevista na legislação em vigor, sem prejuízo de alertar o responsável de que a falta de comprovação do recolhimento de qualquer parcela implicará o vencimento antecipado do saldo devedor;
9.5. dar ciência da decisão proferida ao Município de Sapucaia do Sul/RS, ao Fundo Municipal de Sapucaia do Sul/RS e ao Fundo Nacional de Saúde.

Tomada de contas especial instaurada em razão da ocorrência de desvios de objeto e de finalidade em recursos do SUS.

Primeira Câmara

Município de Sapucaia do Sul - RS.

3. Interessados/Responsáveis:
3.1. Interessado: Fundo Nacional de Saúde - MS (00.530.493/0001-71).
3.2. Responsável: Município de Sapucaia do Sul - RS (88.185.020/0001-25).

13.1. Ministros presentes: Vital do Rêgo (Relator) e Antonio Anastasia.
13.2. Ministro-Substituto convocado: Weder de Oliveira (na Presidência).

VITAL DO RÊGO

Adoto como relatório o pronunciamento da Secretaria de Controle Externo de Tomada de Contas Especial - SecexTCE (peça 74) , que contou com a anuência do corpo diretivo daquela unidade e do representante do MPTCU (peças 75 a 77) , lavrada nos seguintes termos:
INTRODUÇÃO
	Cuidam os autos de tomada de contas especial instaurada pelo Fundo Nacional de Saúde (FNS) em desfavor do município de Sapucaia do Sul/RS em razão de não comprovação da boa e regular aplicação de recursos do Sistema Único de Saúde (SUS) , repassados ao ente  nos exercícios de 2007 e 2008, tendo em vista a identificação de desvio de objeto/finalidade na aplicação de recursos, conforme constatado por auditoria promovida pelo Departamento Nacional de Auditoria do SUS (Denasus) junto ao ente recebedor.
HISTÓRICO
Uma descrição detalhada dos motivos que deram origem a esta TCE, e dos débitos tratados por ela, encontra-se registrada em instruções pretéritas à peça 46, p. 1-6, §§ 2-32, e à peça 53, p. 1-15, §§ 2-47.
Cumpre relembrar que os autos se originaram das constatações contidas no Relatório de Auditoria nº 7985 (peças 4-6 e 8) do Departamento Nacional de Auditoria do SUS (Denasus) , resultado de fiscalização realizada na Secretaria Municipal de Saúde de Sapucaia do Sul/RS, no período de 16/8 a 3/9/2009, tendo o objetivo de verificar a utilização e a gestão dos recursos de saúde pela municipalidade (peça 4, p. 3) , imputando a obrigação de ressarcimento ao município de Sapucaia do Sul/RS.
Esta TCE trata de indícios de ocorrência de desvio de objeto e de finalidade identificados em auditoria, sendo que, em análises anteriores (peças 46 e 53) , estabeleceu-se a responsabilidade do Município de Sapucaia do Sul/RS quanto à obrigação de ressarcimento de valores aos cofres de seu fundo municipal de saúde.
Após a expedição de citação, caracterização de revelia do município e nova análise dos autos, propôs-se em resumo (peça 53) :
a) considerar revel o município de Sapucaia do Sul/RS;
b) fixar novo e improrrogável prazo de 15 (quinze) dias para que o município de Sapucaia do Sul/RS comprovasse, perante o Tribunal, o recolhimento de valores aos cofres do Fundo Municipal de Saúde de Sapucaia do Sul/RS;
c) informar ao município que a liquidação tempestiva do débito atualizado monetariamente sanearia o processo e permitiria que suas contas sejam julgadas regulares com ressalva, dando-lhe quitação, ao passo que a ausência dessa liquidação tempestiva levaria ao julgamento pela irregularidade das contas, com imputação de débito a ser atualizado monetariamente e acrescido de juros moratórios. 
Essas proposições foram acolhidas pelo representante do MP/TCU e pelo relator do processo (peças 56 e 59) , dando origem ao Acórdão 15168/2021-TCU-Primeira Câmara (peça 58) :
 (...) 
ACORDAM os ministros do Tribunal de Contas da União, reunidos em sessão da 1ª Câmara, diante das razões expostas pelo relator, em: 
9.1. fixar novo e improrrogável prazo de 15 (quinze) dias, com fundamento no art. 202, § 3º, do RITCU, a contar da notificação, para que o município de Sapucaia do Sul/RS efetue e comprove, perante este Tribunal, o recolhimento das quantias a seguir especificadas aos cofres do Fundo Municipal de Saúde, atualizadas monetariamente a partir das datas indicadas até a data do efetivo recolhimento, na forma prevista na legislação em vigor: 
 (...) 
9.2. informar ao município de Sapucaia do Sul/RS que a liquidação tempestiva do débito saneará o processo e permitirá que as contas sejam julgadas regulares com ressalva e lhe seja dada quitação, ao passo que a ausência dessa liquidação tempestiva acarretará o julgamento pela irregularidade das contas, com imputação de débito, a ser atualizado monetariamente e acrescido de juros moratórios;
 (...) 
 (Acórdão 15168/2021-TCU-Primeira Câmara; relator Ministro Vital do Rêgo; peça 58; destaques acrescidos) 
Ato contínuo, foi expedida a notificação de dívida registrada no quadro a seguir:
Quadro 1 - Notificação de dívida decorrente do Acórdão 15168/2021-TCU-Primeira Câmara.
	Destinatário
	Ofício de notificação
	Aviso de Recebimento (AR) 
	Resposta

	Município de Sapucaia do Sul/RS, por intermédio de seu prefeito.
	OFÍCIO 59596/2021-TCU/Seproc (peça 66) .
	Recebido em 19/11/2021 (peça 72) .
	N/A

Cumpre esclarecer que o ofício de notificação de dívida foi encaminhado para endereço obtido na base de dados CNPJ da Receita Federal (peça 61) , o que torna válida a comunicação efetivada.
EXAME TÉCNICO
Em que pese o acórdão tenha determinado ao ente federativo que comprovasse, perante o Tribunal, o recolhimento a favor dos cofres do Fundo Municipal de Saúde de Sapucaia do Sul/RS, verifica-se que não houve manifestação quanto a qualquer recolhimento (ver Quadro 1) .
Assim, considerando-se as análises e pronunciamentos já constantes deste processo (peças 53-55, 56 e 58-60) , propor-se-á que o Tribunal julgue as contas do ente federativo irregulares, com imputação de débito a ser atualizado monetariamente e acrescido de juros moratórios, nos termos do art. 19, da Lei 8.443/1992.
CONCLUSÃO
Em face da exposição promovida na seção "Exame Técnico" da instrução em tela, entendese que o Tribunal deve pronunciar-se no sentido de julgar as contas do Município de Sapucaia do Sul/RS irregulares, com imputação de débito a ser atualizado monetariamente e acrescido de juros moratórios, com fundamento nos arts. 1º, inciso I, 16, inciso III, alínea "b", e § 2º, da Lei 8.443/1992, c/c os arts. 19 e 23, inciso III, da mesma Lei, e com arts. 1º, inciso I, 209, inciso II, e § 5º, 210 e 214, inciso III, do Regimento Interno.
PROPOSTA DE ENCAMINHAMENTO
Diante do exposto, submete-se os autos à consideração superior, propondo ao Tribunal:
a) considerar revel o Município de Sapucaia do Sul/RS, nos termos do art. 12, § 3º, da Lei 8.443/1992;
b) com fundamento nos arts. 1º, inciso I, 16, inciso III, alíneas "b" e "c", e § 2º, da Lei 8.443/1992, c/c os arts. 19 e 23, inciso III, da mesma Lei, e com arts. 1º, inciso I, 209, inciso II, e § 5º, 210 e 214, inciso III, do Regimento Interno, julgar irregulares as contas do Município de Sapucaia do Sul/RS, e condená-lo ao pagamento das quantias a seguir especificadas, com a fixação do prazo de quinze dias, a contar da notificação, para comprovar, perante o Tribunal (art. 214, inciso III, alínea "a", do Regimento Interno) , o recolhimento das dívidas aos cofres do Fundo Municipal de Saúde de Sapucaia do Sul/RS, atualizadas monetariamente e acrescidas dos juros de mora, calculados a partir das datas discriminadas, até a data do recolhimento, na forma prevista na legislação em vigor, abatendo-se, na oportunidade, os valores já ressarcidos;
	DATA DA OCORRÊNCIA  ORIGINAL
	R$

	10/01/2007
	1.025,17

	30/01/2007
	6.681,08

	26/02/2007
	5.457,00

	27/03/2007
	11.501,82

	26/04/2007
	20.816,20

	28/05/2007
	21.157,27

	29/05/2007
	9.292,65

	20/06/2007
	30.000,00

	20/06/2007
	20.000,00

	20/06/2007
	158.378,98

	27/06/2007
	7.442,34

	27/06/2007
	2.124,85

	27/06/2007
	1.281,60

	25/07/2007
	23.390,74

	25/07/2007
	126.854,66

	27/07/2007
	20.520,00

	30/07/2007
	6.839,64

	17/08/2007
	118.572,99

	17/08/2007
	21.827,04

	30/08/2007
	6.349,53

	13/09/2007
	2.541,24

	13/09/2007
	2.156,00

	13/09/2007
	747,60

	26/09/2007
	6.433,72

	26/09/2007
	100.000,00

	26/09/2007
	100.000,00

	27/09/2007
	128.589,43

	27/09/2007
	23.394,19

	04/10/2007
	4.333,85

	05/10/2007
	128,00

	16/10/2007
	578,75

	18/10/2007
	12.155,43

	23/10/2007
	2.000,00

	23/10/2007
	600,00

	23/10/2007
	25.861,08

	23/10/2007
	134.683,28

	30/10/2007
	7.045,27

	07/11/2007
	40.000,00

	07/11/2007
	37.000,00

	27/11/2007
	127.193,23

	27/11/2007
	23.747,23

	28/11/2007
	4.275,29

	03/12/2007
	1.281,60

	13/12/2007
	2.375,77

	14/12/2007
	6.900,00

	14/12/2007
	37.953,60

	20/12/2007
	115.765,26

	21/12/2007
	20.877,77

	27/12/2007
	6.889,48

	27/12/2007
	8.103,62

	14/01/2008
	19.036,60

	17/01/2008
	19.901,95

	18/01/2008
	640,80

	18/01/2008
	2.613,19

	29/01/2008
	7.575,39

	29/01/2008
	31.733,04

	29/01/2008
	91.828,12

	31/01/2008
	1.480,00

	20/02/2008
	98.939,27

	20/02/2008
	6.873,38

	27/02/2008
	15.000,00

	27/02/2008
	80.814,46

	06/03/2008
	11.550,17

	06/03/2008
	31.913,49

	14/03/2008
	4.874,73

	25/03/2008
	21.357,68

	26/03/2008
	113.988,35

	27/03/2008
	11.501,82

	27/03/2008
	16.042,50

	27/03/2008
	6.820,72

	27/03/2008
	1.027,26

	28/03/2008
	5.470,74

	25/04/2008
	165.051,97

	28/04/2008
	11.182,82

	28/04/2008
	40.000,00

	28/04/2008
	7.695,30

	28/04/2008
	15.000,00

	06/05/2008
	5.668,25

	06/05/2008
	4.202,62

	26/05/2008
	169.945,00

	29/05/2008
	13.416,30

	29/05/2008
	15.000,00

	29/05/2008
	30.000,00

	29/05/2008
	7.692,30

	04/06/2008
	20.000,00

	19/06/2008
	178.229,11

	27/06/2008
	16.200,00

	27/06/2008
	14.006,77

	27/06/2008
	10.000,00

	27/06/2008
	8.404,63

	03/07/2008
	8,00

	22/07/2008
	174.384,75

	25/07/2008
	37.953,60

	25/07/2008
	44.434,09

	29/07/2008
	8,00

	29/07/2008
	12.236,00

	29/07/2008
	25.000,00

	29/07/2008
	7.239,00

	22/08/2008
	14.963,05

	22/08/2008
	154.036,95

	27/08/2008
	712,00

	28/08/2008
	16.000,00

	28/08/2008
	13.418,07

	28/08/2008
	27.000,00

	28/08/2008
	8.640,32

	05/09/2008
	250,00

	22/09/2008
	170.895,81

	25/09/2008
	2.848,20

	29/09/2008
	31.200,00

	29/09/2008
	7.238,71

	06/10/2008
	7.000,00

	16/10/2008
	1.077,46

	20/10/2008
	270.000,00

	30/10/2008
	13.168,03

	30/10/2008
	33.250,00

	30/10/2008
	74.757,05

	30/10/2008
	100.170,00

	30/10/2008
	8.453,23

	11/11/2008
	8.240,00

	26/11/2008
	185.376,69

	27/11/2008
	11.574,74

	27/11/2008
	34.200,00

	27/11/2008
	8.979,23

	12/12/2008
	2.165,00

	12/12/2008
	3.424,99

	22/12/2008
	113.754,41

	22/12/2008
	1.613,98

	23/12/2008
	1.440,00

	29/12/2008
	12.480,00

	29/12/2008
	4.434,36

	29/12/2008
	6.881,71

	30/08/2007
	17,85

	24/09/2007
	110,00

	26/09/2007
	110,00

	27/09/2007
	28,31

	12/11/2007
	12,73

	29/01/2008
	8,00

	29/01/2008
	8,00

	06/02/2008
	8,00

	19/02/2008
	8,00

	25/02/2008
	8,00

	27/02/2008
	8,00

	27/02/2008
	8,00

	28/02/2008
	24,00

	03/03/2008
	9,64

	03/03/2008
	24,00

	07/03/2008
	8,00

	12/03/2008
	8,00

	12/03/2008
	8,00

	20/03/2008
	8,00

	24/03/2008
	8,00

	27/03/2008
	8,00

	27/03/2008
	8,00

	31/03/2008
	8,00

	01/04/2008
	8,00

	06/04/2008
	8,00

	10/04/2008
	8,00

	11/04/2008
	8,00

	16/04/2008
	8,00

	16/04/2008
	8,00

	16/04/2008
	8,00

	18/04/2008
	8,00

	23/04/2008
	8,00

	24/04/2008
	8,00

	24/04/2008
	8,00

	25/04/2008
	8,00

	28/04/2008
	8,00

	28/04/2008
	8,00

	28/04/2008
	8,00

	28/04/2008
	8,00

	30/04/2008
	8,00

	30/04/2008
	8,00

	30/04/2008
	18,15

	30/04/2008
	8,00

	06/05/2008
	8,00

	06/05/2008
	8,00

	14/05/2008
	8,00

	14/05/2008
	8,00

	20/05/2008
	8,00

	26/05/2008
	8,00

	28/05/2008
	8,00

	29/05/2008
	8,00

	29/05/2008
	8,00

	29/05/2008
	8,00

	29/05/2008
	8,00

	04/06/2008
	8,00

	04/06/2008
	8,00

	04/06/2008
	8,00

	12/06/2008
	8,00

	17/06/2008
	8,00

	18/06/2008
	8,00

	19/06/2008
	8,00

	27/06/2008
	8,00

	27/06/2008
	8,00

	27/06/2008
	8,00

	27/06/2008
	8,00

	27/06/2008
	8,00

	03/07/2008
	8,00

	05/07/2008
	8,00

	08/07/2008
	8,00

	22/07/2008
	8,00

	23/07/2008
	8,00

	23/07/2008
	8,00

	24/07/2008
	16,00

	24/07/2008
	8,00

	28/07/2008
	16,00

	29/07/2008
	8,00

	29/07/2008
	8,00

	11/08/2008
	8,00

	12/08/2008
	8,00

	12/08/2008
	8,00

	22/08/2008
	5,86

	22/08/2008
	8,00

	25/08/2008
	8,00

	25/08/2008
	8,00

	27/08/2008
	8,00

	28/08/2008
	8,00

	28/08/2008
	8,00

	28/08/2008
	8,00

	28/08/2008
	8,00

	01/09/2008
	8,00

	01/09/2008
	16,00

	15/09/2008
	8,00

	22/09/2008
	8,00

	23/09/2008
	16,00

	23/09/2008
	8,00

	23/09/2008
	16,00

	29/09/2008
	8,00

	29/09/2008
	8,00

	20/10/2008
	8,00

	22/10/2008
	8,00

	22/10/2008
	8,00

	29/10/2008
	8,00

	30/10/2008
	8,00

	30/10/2008
	8,00

	30/10/2008
	8,00

	30/10/2008
	8,00

	11/11/2008
	8,00

	13/11/2008
	8,00

	19/11/2008
	16,00

	24/11/2008
	8,00

	25/11/2008
	8,00

	26/11/2008
	8,00

	27/11/2008
	8,00

	27/11/2008
	8,00

	27/11/2008
	8,00

	12/12/2008
	8,00

	12/12/2008
	8,00

	15/12/2008
	8,00

	16/12/2008
	8,00

	16/12/2008
	8,00

	22/12/2008
	16,00

	23/12/2008
	8,00

	29/12/2008
	8,00

	29/12/2008
	8,00

	29/12/2008
	8,00

	24/07/2007
	8,08

	30/08/2007
	13,73

	19/02/2008
	128,15

	30/04/2008
	18,15

	12/08/2008
	32,67

	12/08/2008
	18,15

	08/09/2008
	18,15

	20/10/2008
	18,15

	20/10/2008
	32,67

	11/11/2008
	18,15

	12/11/2008
	32,67

	18/12/2008
	46,04

	30/12/2008
	20,21

	18/10/2007
	1.076,00

	18/10/2007
	18.295,30

	18/10/2007
	3.941,70

	18/10/2007
	3.257,30

	12/12/2007
	6.500,00

	12/12/2007
	4.800,00

	13/12/2007
	6.999,68

	23/12/2008
	6.895,00

	05/09/2008
	250,00

	01/08/2007
	2.904,60

	01/08/2007
	666,00

	23/08/2007
	2.940,96

	05/10/2007
	7.276,50

	31/07/2008
	990,00

c) autorizar, desde logo, a cobrança judicial das dívidas, caso não atendida a notificação, nos termos do art. 28, inciso II, da Lei 8.443/1992;
d) autorizar, caso requerido e se o processo não tiver sido remetido para cobrança judicial, o parcelamento das dívidas em até 36 (trinta e seis) parcelas mensais e consecutivas, nos termos do art. 26, da Lei 8.443/1992, c/c o art. 217, do RI/TCU, fixando-se o vencimento da primeira parcela em quinze dias, a contar do recebimento da notificação, e os das demais a cada 30 dias, devendo incidir, sobre cada valor mensal, os correspondentes acréscimos legais, na forma prevista na legislação em vigor, bem como esclarecer ao responsável que, em caso de parcelamento da dívida, a falta de pagamento de qualquer parcela importará no vencimento antecipado do saldo devedor (art. 217, § 2º, do RI/TCU) ; e
e) dar ciência da decisão proferida ao Município de Sapucaia do Sul/RS, ao Fundo Municipal de Sapucaia do Sul/RS e ao Fundo Nacional de Saúde.
	É o relatório.

não há.

Procurador Júlio Marcelo de Oliveira.

TOMADA DE CONTAS ESPECIAL. REPASSE DE RECURSOS DO SUS. DESVIO DE OBJETO E DESVIO DE FINALIDADE CARACTERIZADOS. BENEFÍCIO PARA A MUNICIPALIDADE. BOA-FÉ. CONCESSÃO DE NOVO PRAZO PARA RECOLHIMENTO DO DÉBITO. AUSÊNCIA DE RECOLHIMENTO DO DÉBITO. IRREGULARIDADE DAS CONTAS, COM CONDENAÇÃO EM DÉBITO DO ENTE FEDERADO.

TOMADA DE CONTAS ESPECIAL (TCE)

Secretaria de Controle Externo de Tomada de Contas Especial (SecexTCE).

A presente tomada de contas especial (TCE) foi instaurada pelo Fundo Nacional de Saúde (FNS) em desfavor do município de Sapucaia do Sul/RS, em razão de não comprovação da boa e regular aplicação de recursos do Sistema Único de Saúde (SUS) repassados nos exercícios de 2007 e 2008.
Em auditoria realizada com o objetivo de verificar a utilização e a gestão dos recursos de saúde na Secretaria Municipal de Saúde de Sapucaia do Sul/RS, no período de 16/8 a 3/9/2009, o Departamento Nacional de Auditoria do SUS (Denasus) constatou a ocorrência de desvio de objeto e de finalidade sob a responsabilidade do ente municipal, tendo sido concedido à municipalidade, por força do Acórdão 15168/2021-TCU-Primeira Câmara (peça 58) , novo e improrrogável prazo para o recolhimento das quantias ali especificadas, em atenção à prescrição do art. 12, § 1º, da Lei 8.443/1992.
Em nova instrução (peça 74) , a Secretaria de Controle Externo no Estado de Tomada de Contas Especial informou que o município de Sapucaia do Sul/RS, devidamente notificado por intermédio do Ofício 59.596/2021-TCU/Seproc (peça 66) , conforme aviso de recebimento (peça 72) , deixou de proceder ao recolhimento do débito, motivo pelo qual pugnou pela irregularidade das contas do ente federativo e sua condenação à restituição dos valores questionados neste processo. 
O membro do Ministério Público junto ao TCU anuiu à proposta da unidade técnica.
Concordo com as conclusões da unidade técnica, cuja análise incorporo, desde já, às minhas razões de decidir. 
No caso vertente, não foram juntados aos autos os documentos que poderiam comprovar a regular aplicação dos recursos questionados, com o afastamento das inconsistências identificadas na auditoria do Denasus. A caracterização das irregularidades apuradas foi devidamente registrada no voto condutor do Acórdão 15168/2021-TCU-Primeira Câmara (peça 59) , devidamente comunicado ao ente responsável (peça 66) .
Conforme noticiou a unidade técnica, o ente municipal não se aproveitou da oportunidade de recolhimento do débito pertinente, concedida pela Acórdão 15168/2021-TCU-Primeira Câmara, deixando transcorrer in albis o prazo que lhe foi concedido.
Justificadas, assim, as propostas de irregularidade das contas e de condenação em débito sugeridas pela unidade técnica, com o apoio do Ministério Público junto ao TCU.
Deixo de propor a aplicação de multa ao município de Sapucaia do Sul/RS, alinhando-me à jurisprudência dominante neste Tribunal que tem evitado a aplicação de multa aos entes da federação em casos similares, a exemplo dos Acórdão 1885/2015-TCU-Plenário, 10.997/2015-TCU-2ª Câmara e Acórdão 2281/2013-TCU-Primeira Câmara.
	Diante do exposto, voto pela adoção da minuta de acórdão que ora trago ao exame deste colegiado.
TCU, Sala das Sessões, em 12 de abril de 2022.
Ministro VITAL DO RÊGO 
Relator